臺灣高等法院民事判決
107年度上字第936號
上  訴  人  曾慶瑤  



訴訟代理人  蘇衍維律師
上  訴  人  曾慶耀  
            曾秀穎  


            曾繁勳  
被  上訴人  曾繁穎  

訴訟代理人  彭上華律師
上列當事人間請求分割共有物事件，上訴人對於中華民國107年4
月2日臺灣臺北地方法院105年度訴字第368號第一審判決提起上
訴，本院於109年2月12日言詞辯論終結，判決如下：
    主      文
原判決關於後開第二項土地之分割方法（含金錢補償）部分，暨
訴訟費用之裁判（除確定部分外）均廢棄。 
兩造共有坐落新北市○○區○○段○○○○地號、面積三六一六點九二平
方公尺土地應依附圖二及附表二所示分割方法分割，即附圖二編
號Ａ部分面積九０四點二三平方公尺土地，分由曾慶瑤取得；編號
Ｂ部分面積二七一二點六九平方公尺土地，分由曾慶耀、曾秀穎
、曾繁勳及被上訴人取得，並依序按三分之一、六分之一、三分
之一、六分之一之比例維持共有。
第一審（除確定部分外）及第二審訴訟費用，由兩造依附表四所
示比例負擔。
    事實及理由
壹、程序部分：
一、按訴訟標的對於共同訴訟之各人必須合一確定者，共同訴訟
    人中一人之行為有利益於共同訴訟人者，其效力及於全體；
    不利益者，對於全體不生效力，民事訴訟法第56條第1項第1
    款定有明文。本件為分割共有物訴訟，其訴訟標的對於共同
    訴訟之各人必須合一確定，依前開規定，上訴人曾慶瑤（下
    稱其姓名）提起第二審上訴，形式上屬有利益於共同訴訟人
    之行為，其上訴效力自及於未上訴之同造當事人曾慶耀、曾
    秀穎、曾繁勳（下合稱曾慶耀等3人，分稱其姓名），爰併
    列其等為上訴人，合先敘明。
二、曾慶耀等3人經合法通知，未於言詞辯論期日到場，核無民
    事訴訟法第386條各款所列情形，爰依上訴人聲請，由其一
    造辯論而為判決。 
貳、實體部分：
一、被上訴人主張：兩造為坐落新北市○○區○○段0000地號、地目
    林、面積3616.92平方公尺土地（下稱系爭土地）之全體共
    有人，應有部分如附表四所示；系爭土地無因物之使用目的
    不能分割之情形，亦無契約訂有不能分割之期限，因共有人
    對於分割之方法，不能協議決定，伊自得請求法院裁判分割
    。因系爭土地如附圖一編號Ｂ部分有兩造共同祖先之墓碑及
    墳塚（下稱系爭墳塚），希望由兩造依原應有部分比例繼續
    維持共有；又伊與曾慶耀等3人業與鄰近土地所有權人談妥
    合建事宜，故希望取得附圖一編號Ｃ部分土地並維持共有，
    附圖一編號Ａ部分則由曾慶瑤單獨取得所有權，爰依民法第8
    23條第1項及第824條第2項規定，訴請裁判分割，求為判決
    兩造共有系爭土地依附圖一及附表一所示分割方法分割。原
    審判決兩造共有系爭土地應依附圖一及附表一所示分割方法
    分割，曾慶瑤並應補償曾慶耀、曾繁勳各新台幣（下同）12
    8元。曾慶瑤不服，提起上訴，效力及於曾慶耀等3人，被上
    訴人於本院答辯聲明：上訴駁回，並主張：如上訴人不同意
    原審之分割方案，亦可依附圖三及附表三所示分割方案分割
    ，每一共有人所分得之土地即無坡度、臨路寬度、臨路數目
    之差別，而不生單價之差異，毋庸再為找補等語。（被上訴
    人於原審另請求分割同段1597地號土地部分，經原審判決變
    價分割後，未據上訴人不服，不在本院審理範圍）。
二、上訴人曾慶瑤則以：系爭土地如附圖一編號Ｂ部分確實有伊
    父母及大哥（即被上訴人祖父母、大伯父）之墓碑及墳塚，
    系爭土地西側之同段1391、1400、1401、1607、1603、1599
    地號等土地為未來之「○○特○號」都市計畫道路（下稱系爭
    計畫道路），原審判決伊分得附圖一編號Ａ部分土地，未來
    進出系爭計畫道路將受附圖一編號Ｂ部分共有土地阻隔，而
    被上訴人分得之附圖一編號Ｃ部分土地面臨系爭計畫道路，
    盡享與建商合建之巨大經濟利益，此方案對伊極不公平；且
    系爭墳塜日後將因系爭計畫道路第三期施工被迫搬遷，勢必
    再次興訟，故應採如附圖二及附表二分割方法，由伊單獨取
    得系爭墳塚坐落之土地，伊同意在兩造及宗親見證下，焚香
    稟告祖先絕不阻擋其他各房子孫回來祭拜，以終局解決兩造
    紛爭。又依原審分割方法，兩造分得土地價值有差異，應由
    被上訴人與曾慶耀等3人按原審鑑定報告之特定價格共同補
    貼伊307萬7202元。被上訴人於本院所提之附圖三及附表三
    分割方案，僅為規避找補金錢，且將影響伊分得之土地對外
    臨路出口，並不可採等語，資為抗辯。上訴聲明：㈠原判決
    關於系爭土地之分割方法及補償部分廢棄。㈡兩造共有系爭
    土地應依附圖二及附表二所示分割方法分割，並按單獨所有
    後取得面積之增減補償。
三、曾慶耀等3人未於言詞辯論期日到場，亦未提出書狀作任何
    聲明或陳述。 
四、按各共有人，除法令另有規定外，得隨時請求分割共有物。
    但因物之使用目的不能分割或契約訂有不分割之期限者，不
    在此限；共有物之分割，依共有人協議之方法行之。分割之
    方法不能協議決定，或於協議決定後因消滅時效完成經共有
    人拒絕履行者，法院得因任何共有人之請求，命為下列之分
    配：一以原物分配於各共有人。但共有人均受原物之分配顯
    有困難者，得將原物分配於部分共有人。二原物分配顯有困
    難時，得變賣共有物，以價金分配於各共有人；或以原物之
    一部分分配於各共有人，他部分變賣，以價金分配於各共有
    人。以原物為分配時，如共有人中有未受分配，或不能按其
    應有部分受分配者，得以金錢補償之。以原物為分配時，因
    共有人之利益或其他必要情形，得就共有物之一部分仍維持
    共有。民法第823條第1項、第824條第1至4項分別定有明文
    。又按分割共有物以消滅共有關係為目的，法院裁判分割共
    有土地時，除該土地內，有部分土地因使用目的不能分割(
    如為道路) 或部分共有人仍願維持共有關係，或部分當事人
    因繼承關係須就分得之土地保持公同共有者外，應將土地分
    配於各共有人單獨所有（最高法院76年度台上字第2549號、
    106年台上字第 1194號判決意旨參照）。再裁判分割共有物
    ，屬形成判決，定共有物之分割方法時，固應斟酌當事人之
    聲明、共有物之性質、經濟效用，依衡平法理，審酌公共利
    益及共有人之利益等，而本其自由裁量權為公平合理之分配
    ，但並不受當事人聲明、主張或分管約定之拘束。
五、下列事實為曾慶瑤及被上訴人所不爭，曾慶耀等3人亦未到
    庭爭執：
  ㈠系爭土地為兩造所共有，地目為林，為都市計畫內土地，無
    土地法第31條、農業發展條例第16條規定之禁止或限制分割
    事項，兩造間亦無不分割協議，有土地登記謄本、新北市新
    店地政事務所105年1月22日新北店地測字第0000000000號函
    、新北市政府工務局105年2月1日新北工建字第0000000000
    號函在卷可稽（見原審司店調字卷第9-10頁、卷一第17、19
    頁）。
  ㈡系爭土地如附圖一編Ｂ部分，有曾慶瑤、曾慶耀父親曾老虎（
    即被上訴人、曾繁勳、曾秀穎之祖父），曾慶瑤、曾慶耀母
    親曾何豬母（即被上訴人、曾繁勳、曾秀穎之祖母），及曾
    慶瑤、曾慶耀大哥曾慶鏞（即被上訴人、曾繁勳、曾秀穎大
    伯父）之墓碑及墳塚，有現場照片、戶籍謄本等件在卷可按
    （見原審卷一第172-174頁、第25-28頁、卷二第35-39、45-
    47頁）。
  ㈢系爭土地中央偏北位置為東西向之現有巷道○○路（位置約為
    系爭土地東側1575之1地號延伸至西邊1610之3地號土地部分
    ）所貫穿，西側臨有尚未開闢之計畫道路（位置約為同段13
    91、1400、1401、1607、1603、1599等地號），有現場道路
    照片、新北市政府108年4月17日新北府城測字第0000000000
    號函及附件在卷可查（見原審卷一第83-85頁、本院卷第173
    -179、357頁）。
六、被上訴主張依附圖一及附表一，或附圖三及附表三所示之分
    割方案分割系爭土地，並提出曾秀穎之授權書及曾慶耀、曾
    繁勳、曾秀穎之母代理曾秀穎簽具之同意書，表示其等所分
    得之土地願繼續維持共有（見本院卷第365-366頁）；曾慶
    瑤則主張依附圖二及附表二之分割方案分割系爭土地，並請
    求金錢補償。本院斟酌當事人之聲明、共有物之性質、經濟
    效用、各共有人之利益、衡平法理及公平原則，認以附圖二
    及附表二所示分割方案分割系爭土地為宜，茲分述如下：
  ㈠附圖一及附表一所示分割方案將編號Ｂ即系爭墳塜所在之土地
    分由兩造取得，並維持共有，然曾慶瑤並不同意分割後與其
    餘共有人維持共有關係，被上訴人所提出之前揭同意書亦僅
    載明曾慶耀、曾繁勳、曾秀穎同意於法院分割後，繼續與被
    上訴人維持共有，而未陳明同意與曾慶瑤維持共有。而附圖
    一編號Ｂ部分雖有兩造祖先之墳塜、墓碑，然曾慶瑤於原審
    及本院均一再陳稱不會阻擋其他各房子孫回來祭拜（見原審
    卷一第156頁背面、第171頁背面、本院卷第69、338頁），
    則依其使用之目的亦非必須維持共有而不能分割。再系爭土
    地西側臨有系爭計畫道路，曾慶瑤所分得之編號Ａ部分土地
    與系爭計畫道路間卻遭編號Ｂ部分共有土地阻隔，對曾慶瑤
    而言自屬不公；且系爭計畫道路開闢後，編號Ｂ部分土地將
    直接面臨系爭計畫道路，系爭墳塜自有拆遷之可能，屆時兩
    造勢需再為分割編號Ｂ部分土地，徒增勞費及紛爭，此分割
    方案自不可採。
  ㈡附圖三及附表三所示分割方案亦將系爭墳塜所在土地即附圖
    三編號Ｃ部分分由兩造取得，並維持共有，亦有前述之問題
    ；且曾慶瑤所分得之編號Ａ部分土地為三角形，南端呈尖角
    狀，不利於土地之利用及經濟價值，其面臨之系爭計畫道路
    面寬相較於Ｂ部分土地亦較為狹窄，對曾慶瑤而言亦有不公
    ；另依此方案，共有人分得之土地面積相較於原應有部分換
    算之面積亦有增減，而需另為金錢補償，故此分割方案亦不
    可採。
  ㈢而附圖二及附表二所示分割方案雖將系爭墳塜所在之土地分
    由曾慶瑤單獨取得，惟此為其自願採取之分割方案，其並稱
    不會阻止其他房子孫前往祭拜，自應予尊重；且依此方案，
    共有人分得之土地面積相較於原應有部分換算之面積並無增
    減；另以比例尺計算，曾慶瑤所分得之附圖二編號Ａ部分土
    地扣除遭○○路占用部分，其面臨○○路之面寬約7公尺，面臨
    系爭計畫道路之面寬約22公尺，合計約29公尺；其餘共有人
    分得之附圖二編號Ｂ部分土地，其中○○路以北部分扣除遭○○
    路占用部分，面臨○○路之面寬約24公尺，面臨系爭計畫道路
    之面寬約25公尺，○○路以南部分面臨○○路之面寬約28公尺，
    合計約77公尺，故曾慶瑤所分得之土地臨路寬度約佔全部臨
    路寬度27％（29／29+77=0.27），其餘共有人所分得之土地臨
    路寬度約佔全部臨路寬度73％（77／29+77=0.73），與附表四
    兩造應有部分比例尚屬相當，並無顯著不公之情事，此分割
    方案自屬可採。
  ㈣再按法院裁判分割共有物，除應斟酌各共有人之利害關係、
    使用情形，及各共有人分割後所得之利用價值、利用前景，
    暨分割後各部分之經濟價值是否相當，而為適當之分配，始
    能謂為適當而公平。於共有人中有不能按其應有部分受分配
    ，或所受分配之不動產，其價格不相當時，應以適當之價格
    補償之，始符合公平經濟之原則（最高法院106年台上字第1
    194號判決意旨參照）。原審囑請財團法人新北市不動產估
    價師公會鑑定系爭土地之價格，鑑定人以「比較法」評估系
    爭土地之正常價格，再考量分割後土地之面積、臨路寬度、
    臨路數量等個別條件差異，認附圖二編號Ｂ部分土地之正常
    價格為每坪為4萬3000元，附圖二編號Ａ部分土地之正常價格
    為每坪為4萬元；另又在未進行測量、坡度分析等情況下，
    分別以「比較法」、「土地開發分析法」評估土地價格，經
    綜合考量賦予兩方法權重後，評估系爭土地之特定價格，再
    考量分割後土地之面積、臨路寬度、臨路數量等個別條件差
    異，認附圖二編號Ｂ部分土地之特定價格為每坪21萬8000元
    ，附圖二編號Ａ部分土地之特定價格為每坪20萬3000元（見
    外放鑑定報告書第44-46頁）。曾慶瑤固主張伊分得之編號Ａ
    部分土地價值較低，被上訴人及曾慶耀等3人應按鑑定報告
    之特定價格補償伊共307萬7202元云云；惟查，鑑定人以附
    圖二編號Ａ部分土地面積較小，而評估其價值應減少5％，並
    以其臨路寬度較小而評估其價值應減少2％（見鑑定報告第44
    、45頁），然附圖二編號Ａ、Ｂ部分土地之面積係依共有人應
    有部分比例換算而定，故曾慶瑤分得較小面積之土地係因其
    應有比例所致，且被上訴人與曾慶耀等3人係因維持共有方
    取得Ｂ部分較大面積之土地，自無令應有部分合計較多、分
    得較大土地之共有人應補償應有部分較少以致分得較小面積
    土地共有人之理；又鑑定報告就臨路寬度之判斷，係以已興
    闢之道路或現有巷道（即○○路）為依據，而未考量系爭未開
    闢之計畫道路（見鑑定報告第44頁），倘若考量系爭計畫道
    路，曾慶瑤所分得之土地臨路寬度約佔全部臨路寬度27％，
    已如前述，已大於其應有部分1/4，自難認其分得之土地臨
    路寬度較少而有價值不相當之情事。是依附圖二及附表二之
    分割方案，共有人分得之土地面積相較於原應有部分換算之
    面積既無增減，價值亦無明顯不公平之情形，共有人間即無
    再以金錢補償之必要。
七、綜上所述，系爭土地並無不能分割之情形，爰審酌兩造之意
    願，兼顧兩造利益，併共有物之性質、經濟效用、分得部分
    之利用價值等情，認以附圖二及附表二所示之分割方法較為
    可採，即附圖二編號Ａ部分面積904.23平方公尺土地，分由
    曾慶瑤取得；編號Ｂ部分面積2712.69平方公尺土地，分由曾
    慶耀、曾秀穎、曾繁勳及被上訴人取得，並依序按3分之1、
    6分之1、3分之1、6分之1之比例維持共有。原審就系爭土地
    所採分割方法既非妥適，上訴意旨指摘原判決此部分不當，
    求予廢棄改判，為有理由，應由本院予以廢棄改判如主文第
    2項所示。
八、末按因共有物分割、經界或其他性質上類似之事件涉訟，由
    敗訴當事人負擔訴訟費用顯失公平者，法院得酌量情形，命
    勝訴之當事人負擔其一部，民事訴訟法第80條之1定有明文
    。本件係因分割共有物而涉訟，兩造之行為均可認按當時之
    訴訟程度，為伸張或防禦權利所必要，又分割共有物之訴，
    乃形式形成訴訟，法院不受當事人聲明分割方法之拘束，故
    實質上並無所謂何造勝訴、敗訴之問題，爰審酌兩造各自因
    本件分割訴訟所得之利益等情，認本件訴訟費用，應由兩造
    依原應有部分比例分擔，始為公平，附此敘明。
九、本件事證已臻明確，兩造其餘之攻擊或防禦方法及所用之證
    據，經本院斟酌後，認為均不足以影響本判決之結果，爰不
    逐一論列，附此敘明。
十、據上論結，本件上訴為有理由，依民事訴訟法第463條、第3
    85條第1項前段、第450條、第80條之1，判決如主文。 
中    華    民    國   109    年    2     月    26    日
                  民事第十三庭  
                    審判長法  官  陳麗芬
                          法  官  邱蓮華
                          法  官  林純如
正本係照原本作成。
如不服本判決，應於收受送達後20日內向本院提出上訴書狀，其
未表明上訴理由者，應於提出上訴後20日內向本院補提理由書狀
（均須按他造當事人之人數附繕本）上訴時應提出委任律師或具
有律師資格之人之委任狀；委任有律師資格者，另應附具律師資
格證書及釋明委任人與受任人有民事訴訟法第466 條之1第1項但
書或第2項（詳附註）所定關係之釋明文書影本。如委任律師提
起上訴者，應一併繳納上訴審裁判費。
中    華    民    國    109   年    2     月    26    日
                          書記官  王靜怡
附註：
民事訴訟法第466條之1（第1項、第2項）：
對於第二審判決上訴，上訴人應委任律師為訴訟代理人。但上訴
人或其法定代理人具有律師資格者，不在此限。
上訴人之配偶、三親等內之血親、二親等內之姻親，或上訴人為
法人、中央或地方機關時，其所屬專任人員具有律師資格並經法
院認為適當者，亦得為第三審訴訟代理人。                
附表一
編 號 共 有 人 原應 有部分 應有部分換算面積（平方公尺，小數點三位以下四捨五入，下同） 分配位置及面積 分割後單獨所有或共有 受分配取得面積 增減面積 1 曾 慶 瑤 4 分 之 1 904.23 如附圖一編號Ａ所示部分，面積887.86平方公尺 單獨所有 887.86 增 0.005     如附圖一編號Ｂ所示部分，面積65.5平方公尺 依下列應有部分比例共有 曾繁穎：8分之1曾慶耀：4分之1曾秀穎：8分之1曾繁勳：4分之1曾慶瑤：4分之1 16.375  2 曾繁穎 8 分 之 1 452.115 如附圖一編號Ｃ所示部分，面積2663.56平方公尺 依下列應有部分比例共有 曾繁穎：6分之1曾慶耀：3分之1曾秀穎：6分之1曾繁勳：3分之1 443.927    0     如附圖一編號Ｂ所示部分，面積65.5平方公尺 依下列應有部分比例共有 曾繁穎：8分之1曾慶耀：4分之1曾秀穎：8分之1曾繁勳：4分之1曾慶瑤：4分之1 8.188  3 曾慶耀 4 分 之 1 904.23 如附圖一編號Ｃ所示部分，面積2663.56平方公尺 依下列應有部分比例共有 曾繁穎：6分之1曾慶耀：3分之1曾秀穎：6分之1曾繁勳：3分之1 887.853 減 0.002     如附圖一編號Ｂ所示部分，面積65.5平方公尺 依下列應有部分比例共有 曾繁穎：8分之1曾慶耀：4分之1曾秀穎：8分之1曾繁勳：4分之1曾慶瑤：4分之1 16.375  4 曾秀穎 8 分 之 1 452.115 如附圖一編號Ｃ所示部分，面積2663.56平方公尺 依下列應有部分比例共有 曾繁穎：6分之1曾慶耀：3分之1曾秀穎：6分之1曾繁勳：3分之1 443.927   0     如附圖一編號Ｂ所示部分，面積65.5平方公尺 依下列應有部分比例共有 曾繁穎：8分之1曾慶耀：4分之1曾秀穎：8分之1曾繁勳：4分之1曾慶瑤：4分之1 8.188  5 曾繁勳 4 分 之 1 904.23 如附圖一編號Ｃ所示部分，面積2663.56平方公尺 依下列應有部分比例共有 曾繁穎：6分之1曾慶耀：3分之1曾秀穎：6分之1曾繁勳：3分之1 887.853 減 0.002     如附圖一編號Ｂ所示部分，面積65.5平方公尺 依下列應有部分比例共有 曾繁穎：8分之1曾慶耀：4分之1曾秀穎：8分之1曾繁勳：4分之1曾慶瑤：4分之1 16.375  

附表二
編 號 共 有 人 原應有部分 應有部分換算面積(平方公尺) 分配位置及面積 分割後單獨所有或共有 受分配取得面積(平方公尺) 增減面積(平方公尺) 1 曾 慶 瑤 4分之1 904.23 如附圖二編號Ａ所示部分，面積904.23平方公尺 單獨所有 904.23   0 2 曾 繁 穎 8分之1 452.115 如附圖二編號Ｂ所示部分，面積2712.69平方公尺 依下列應有部分比例共有 曾繁穎：6分之1曾慶耀：3分之1曾秀穎：6分之1曾繁勳：3分之1 452.115   0 3 曾 慶 耀 4分之1 904.23 如附圖二編號Ｂ所示部分，面積2712.69平方公尺 依下列應有部分比例共有 曾繁穎：6分之1曾慶耀：3分之1曾秀穎：6分之1曾繁勳：3分之1 904.23   0 4 曾 秀 穎 8分之1 452.115 如附圖二編號Ｂ所示部分面積2712.69平方公尺 依下列應有部分比例共有 曾繁穎：6分之1曾慶耀：3分之1曾秀穎：6分之1曾繁勳：3分之1 452.115   0 5 曾 繁 勳 4分之1 904.23 如附圖二編號Ｂ所示部分，面積2712.69平方公尺 依下列應有部分比例共有 曾繁穎：6分之1曾慶耀：3分之1曾秀穎：6分之1曾繁勳：3分之1 904.23   0 

附表三
編 號 共 有 人 原應 有部分 應有部分換算面積(平方公尺，小數點三位以下四捨五入，下同) 分配位置及面積 單獨所有或共有狀態 受分配取得面積 增減面積 1 曾 慶 瑤 4 分 之 1 904.23 如附圖三編號Ａ所示部分，面積905.91平方公尺 單獨所有 905.91 增 14.05     如附圖三編號Ｃ所示部分，面積49.48平方公尺 依下列應有部分比例共有 曾繁穎：8分之1曾慶耀：4分之1曾秀穎：8分之1曾繁勳：4分之1曾慶瑤：4分之1 12.37  2 曾 繁 穎 8 分 之 1 452.115 如附圖三編號Ｂ所示部分，面積2661.53平方公尺 依下列應有部分比例共有 曾繁穎：6分之1曾慶耀：3分之1曾秀穎：6分之1曾繁勳：3分之1 443.588 減 2.342     如附圖三編號Ｃ所示部分，面積49.48平方公尺 依下列應有部分比例共有 曾繁穎：8分之1曾慶耀：4分之1曾秀穎：8分之1曾繁勳：4分之1曾慶瑤：4分之1 6.185  3 曾 慶 耀 4 分 之 1 904.23 如附圖三編號Ｂ所示部分，面積2661.53平方公尺 依下列應有部分比例共有 曾繁穎：6分之1曾慶耀：3分之1曾秀穎：6分之1曾繁勳：3分之1 887.177 減 4.683     如附圖三編號Ｃ所示部分，面積49.48平方公尺 依下列應有部分比例共有 曾繁穎：8分之1曾慶耀：4分之1曾秀穎：8分之1曾繁勳：4分之1曾慶瑤：4分之1 12.37  4 曾 秀 穎 8 分 之 1 452.115 如附圖三編號Ｂ所示部分，面積2661.53平方公尺 依下列應有部分比例共有 曾繁穎：6分之1曾慶耀：3分之1曾秀穎：6分之1曾繁勳：3分之1 443.588 減 2.342     如附圖三編號Ｃ所示部分，面積49.48平方公尺 依下列應有部分比例共有 曾繁穎：8分之1曾慶耀：4分之1曾秀穎：8分之1曾繁勳：4分之1曾慶瑤：4分之1 6.185  5 曾 繁 勳 4 分 之 1 904.23 如附圖三編號Ｂ所示部分，面積2661.53平方公尺 依下列應有部分比例共有 曾繁穎：6分之1曾慶耀：3分之1曾秀穎：6分之1曾繁勳：3分之1 887.177 減 4.683     如附圖三編號Ｃ所示部分，面積49.48平方公尺 依下列應有部分比例共有 曾繁穎：8分之1曾慶耀：4分之1曾秀穎：8分之1曾繁勳：4分之1曾慶瑤：4分之1 12.37  

附表四：
編號 共有人 應有部分比例及訴訟費用負擔比例 1 曾慶耀 4分之1 2 曾慶瑤 4分之1 3 曾繁穎 8分之1 4 曾秀穎 8分之1 5 曾繁勳 4分之1